【裁判字號】    97,台上,3128
【裁判日期】    970703
【裁判案由】    違反毒品危害防制條例
【裁判全文】
最高法院刑事判決            九十七年度台上字第三一二八號
上  訴  人  甲○○
上列上訴人因違反毒品危害防制條例案件，不服台灣高等法院台
中分院中華民國九十七年四月一日第二審判決（九十七年度上訴
字第二二八號，起訴案號：台灣台中地方法院檢察署九十六年度
偵字第一九三八八號），提起上訴，本院判決如下：
    主  文
上訴駁回
    理  由
按刑事訴訟法第三百七十七條規定，上訴於第三審法院，非以判
決違背法令為理由，不得為之。是提起第三審上訴，應以原判決
違背法令為理由，係屬法定要件。如果上訴理由書狀並未依據卷
內訴訟資料，具體指摘原判決不適用何種法則或如何適用不當，
或所指摘原判決違法情事，顯與法律規定得為第三審上訴理由之
違法情形，不相適合時，均應認其上訴為違背法律上之程式，予
以駁回。本件原審經審理結果，認為上訴人甲○○販賣第二級毒
品甲基安非他命未遂犯行明確，因而維持第一審論處上訴人販賣
第二級毒品未遂罪刑之判決，另認上訴人被訴販賣第二級毒品既
遂、販賣第一級毒品海洛因部分不能證明犯罪，因而撤銷第一審
關於販賣第二級毒品既遂、販賣第一級毒品海洛因暨定執行刑部
分之判決，並說明就此部分不另為無罪之諭知。已詳敘調查、取
捨證據之結果及憑以認定犯罪事實之心證理由。且就上訴人否認
販賣第二級毒品未遂犯行之供詞及其所辯各語認非可採，予以論
述。從形式上觀察，原判決並無足以影響判決結果之違法情形存
在。上訴人上訴意旨略以：(一)、原判決採憑林欣邦之證詞，為上
訴人犯罪之主要證據，然0000000000號行動電話持用
者連續撥打電話給林欣邦，是要向其購買毒品，而非商請其向上
訴人購買毒品，林欣邦在第一審之證詞，前後矛盾，顯係臨訟編
造，原判決採納林欣邦有瑕疵之證詞而為不利上訴人之認定，自
有可議。(二)、上訴人始終否認販賣甲基安非他命予林欣邦，原判
決雖引用通訊監察譯文為補強證據，但該譯文並無出現「甲基安
非他命」之字眼，雙方亦未就價金互為表意而達成合致，實難作
為毒品交易之證據，原判決憑林欣邦之供述及監聽譯文而認定上
訴人犯罪，殊有違刑事訴訟法第一百五十六條第二項之規定。(三)
、原判決未說明憑以認定上訴人意圖營利之證據，亦有違法云云
。惟查：(一)、證據之取捨及事實之認定，係屬事實審法院自由判
斷之職權，此項職權之行使，倘不違背客觀存在之經驗法則或論
理法則，即無違法可言。原判決已於理由內，綜合上訴人自白持
有原判決附表一至三所示之物為警當場查獲、林欣邦於偵查中、
第一審及原審中有關向上訴人購買毒品前後一致之證述、劉仕傑
關於查獲本案經過之證詞、本案通訊監察譯文與該附表一至三之
扣押物，據以認定上訴人確有販賣第二級毒品甲基安非他命予林
欣邦未遂之犯行，此乃原審本其職權之行使，對調查所得之證據
定其取捨，為價值上之判斷，經核並無違背客觀上之經驗法則與
論理法則，自不容上訴人漫事指為違法。(二)、原判決另於理由內
敘明林欣邦與上訴人僅係於案發前約一年因施用毒品而認識，無
其他情誼，上訴人苟非有利可圖，豈有甘冒風險販售毒品予林欣
邦，因而認定上訴人具有營利之意圖，核無違法可言。上訴意旨
，或徒憑個人主觀意見，就原判決理由已詳為論斷之事項，任意
指摘，或對原審採證認事職權之適法行使，漫事爭論，顯與法定
得為第三審上訴理由之情形不相適合，俱難認已符合上訴第三審
之形式要件，為違背法律上之程式。本件上訴應予駁回。
據上論結，應依刑事訴訟法第三百九十五條前段，判決如主文。
中    華    民    國  九十七  年    七    月    三    日
                      最高法院刑事第十二庭
                          審判長法官  石  木  欽
                                法官  陳  世  淙
                                法官  洪  佳  濱
                                法官  林  俊  益
                                法官  邱  同  印
      本件正本證明與原本無異
                                      書  記  官
中    華    民    國  九十七  年    七    月   十五   日
                                                      Ｅ


司法院資訊處製作；財團法人民間司法改革基金會備份。
